臺灣高雄地方法院刑事判決　　　　　100年度審交易字第665號
公　訴　人　臺灣高雄地方法院檢察署檢察官
被　　　告　歐哲凱
上列被告因業務過失傷害案件，經檢察官提起公訴（100 年度調
偵字第45號），被告於本院準備程序進行中，就被訴事實為有罪
之陳述，經本院裁定改依簡式審判程序審理，判決如下：
    主  文
歐哲凱犯業務過失傷害致人重傷罪，處有期徒刑伍月，如易科罰
金，以新臺幣壹仟元折算壹日。
    事  實
一、歐哲凱受僱於上湛企業行擔任貨車司機，平日負責駕駛貨車
    載送鋼筋予客戶，係從事業務之人。其於民國99年3 月23日
    下午3 時3 分許，駕駛車牌號碼ZY-806號自用大貨車，沿高
    雄市○○區○○路由北往南方向行駛，行經福誠國小大門前
    之無號誌交岔路口前時，見吳金皇騎乘腳踏車在其同向右前
    方行駛，為免發生碰撞，遂偏向道路中線行駛，然歐哲凱本
    應注意駕駛人駕駛汽車，行駛至無號誌之交岔路口，應減速
    慢行，作隨時停車之準備，而依當時天候晴、日間自然光線
    、柏油路面乾燥、無缺陷，亦無障礙物，視距良好，並無不
    能注意之情事，竟於駕車通過上開無號誌交岔路口時，疏未
    減速慢行，此時吳金皇亦疏未注意車輛轉彎時，轉彎車應讓
    直行車先行，而於該交岔路口貿然左轉，雙方均因閃避不及
    發生撞擊，吳金皇因而人車倒地，並受有頭部外傷併顱骨骨
    折、顏面骨骨折、外傷性截肢左肢等傷害。嗣歐哲凱於肇事
    後留在事故現場，向據報到場處理本件交通事故但尚不知肇
    事者為何人之警員坦承肇事，自首而接受裁判。
二、案經吳金皇訴由高雄市政府警察局鳳山分局移送臺灣高雄地
    方法院檢察署檢察官偵查起訴。
    理  由
一、本件被告歐哲凱所犯係死刑、無期徒刑、最輕本刑為3 年以
    上有期徒刑以外之罪，其於準備程序進行中就前揭被訴事實
    為有罪之陳述，經本院告知簡式審判程序之旨，並聽取當事
    人之意見後，認無不得或不宜改依簡式審判程序進行之情形
    ，爰依刑事訴訟法第273 條之1 第1 項規定，裁定改依簡式
    審判程序審理。又本件所引屬於審判外陳述之傳聞證據，依
    同法第273 條之2 規定，不受第159 條第1 項關於傳聞法則
    規定之限制，依法有證據能力，均合先敘明。
二、上開犯罪事實，業據被告坦承不諱，核與告訴人吳金皇於警
    詢陳述之情節相符（見高雄縣政府《已改制為高雄市政府》
    警察局鳳山分局高縣鳳警偵移字第0990014271號卷《下稱警
    卷》第4 至6 頁），復有國軍高雄總醫院診斷證明書3 份、
    道路交通事故現場圖、道路交通事故調查報告表(一)、(二)各1
    份、案發現場照片共17張、案發路口監視錄影畫面翻拍照片
    共5 張、酒精濃度呼氣測試報告、委託醫院實施血液中酒精
    濃度檢驗報告、高雄市政府交通局車輛行車事故鑑定委員會
    100 年3 月22日高市車鑑字第1000001571號函所附鑑定意見
    書、高雄市政府100 年6 月10日高市府四維交運管字第1000
    060905號函所附高雄市車輛行車事故鑑定覆議會鑑定覆議意
    見書各1 份在卷可稽（見警卷第7 至15、17至18頁、臺灣高
    雄地方法院檢察署100 年度調偵字第45號卷第9 至10、19至
    20頁）。又告訴人因被告上述業務過失行為受有前揭重傷害
    ，其間別無其他原因介入，是被告之業務過失行為與告訴人
    之重傷害結果間，顯有相當因果關係。本件事證明確，被告
    上開業務過失傷害致人重傷害之犯行堪以認定，應予依法論
    科。
三、按毀敗或嚴重減損一肢以上之機能者，稱重傷，刑法第10條
    第4 項第4 款定有明文。查本件告訴人因被告上開業務過失
    行為，受有外傷性截肢左肢之傷害，自屬重傷。又被告於案
    發時受僱於上湛企業行擔任貨車司機，平日負責駕駛貨車載
    送鋼筋予客戶，係從事業務之人。是核被告所為，係犯刑法
    第284 條第2 項後段業務過失傷害致人重傷罪。被告在有偵
    查犯罪權限之機關僅知犯罪事實而尚不知孰為犯人前，主動
    向警察機關坦承犯行，有道路交通事故肇事人自首情形紀錄
    表1 份在卷可稽（見警卷第16頁），符合自首要件，爰依刑
    法第62條前段規定減輕其刑。爰審酌被告職業為貨車司機，
    案發當時駕駛自用大貨車，行經無號誌路口未減速慢行而釀
    成本件交通事故，並致告訴人受有左下肢截肢之重傷害，其
    過失犯行所造成之損害係屬重大。惟念及被告上開過失行為
    僅係本案肇事次因，且被告於肇事前，為閃避告訴人，已偏
    向道路中線行駛，而告訴人騎乘腳踏車欲左轉，卻未依規定
    讓直行車先行，貿然在上開無號誌交岔路口左轉，方為本件
    交通事故之肇事主因，有前揭高雄市政府交通局車輛行車事
    故鑑定委員會鑑定意見書、高雄市車輛行車事故鑑定覆議會
    鑑定覆議意見書可參，足認告訴人之過失情節較重。又考量
    被告於案發後，自始坦承犯行，且與告訴人數次洽談和解，
    均因雙方金額差距過大而無法達成共識，於本院審理期間移
    付調解時，被告表明願賠償告訴人新臺幣（下同）50萬元，
    且願一次付清，仍因告訴人要求賠償金額為90萬元（不含強
    制責任保險金），致雙方無法達成和解，足認被告未能與告
    訴人達成和解乙節，尚難全然苛責於被告。另參酌被告為高
    職畢業、職業為工兼貨車司機、家境勉持（見警卷第2 頁之
    被告警詢筆錄受詢問人各該欄之記載），及過失情節、犯罪
    所生損害、犯後態度等一切情狀，量處如主文所示之刑，並
    諭知易科罰金之折算標準，以資儆懲。
據上論斷，應依刑事訴訟法第273 條之1 第1 項、第299 條第1
項前段，刑法第284 條第2 項後段、第62條前段、第41條第1 項
前段，刑法施行法第1 條之1 ，判決如主文。
本案經檢察官陳孟皇到庭執行職務。
中    華    民    國   100    年    10    月    13    日
                  刑事第十庭    法  官  毛妍懿
以上正本證明與原本無異。
如不服本判決應於收受送達後10日內向本院提出上訴書狀，並應
敘述具體理由；如未敘述上訴理由者，應於上訴期間屆滿後20日
內向本院補提理由書（均須按他造當事人之人數附繕本）「切勿
逕送上級法院」。
中    華    民    國   100    年    10    月    13    日
                                書記官  陳蓉柔
附錄本案論罪科刑法條全文：
中華民國刑法第284條
（過失傷害罪）
因過失傷害人者，處6 月以下有期徒刑、拘役或5 百元以下罰金
，致重傷者，處1 年以下有期徒刑、拘役或5 百元以下罰金。
從事業務之人，因業務上之過失傷害人者，處1 年以下有期徒刑
、拘役或1 千元以下罰金，致重傷者，處3 年以下有期徒刑、拘
役或2 千元以下罰金。